BEATRICE ROSSI



& CONTACT

Phone 340 9563858

Mail eltanindracoed@gmail.com

Address
via della costituzione 14, Vigonza



www.eltanindraco.it

MY PROFILE

Le mie passioni più grandi sono l'arrampicata, la fotografia e l'astronomia.

Pratico arrampicata sportiva da quattro anni e sono istruttrice dal 2019 in una palestra di arrampicata a Mirano. Da febbraio 2022 sono allenatrice della squadra di agonisti.

Ho frequentato la facoltà di astronomia all'Università degli studi di Padova dal 2020 al 2022 dove ho potuto imparare alcune basi di programmazione che ora fa parte delle mie passioni più grandi.

EDUCATION

Diploma di maturità

Liceo Artistico Pietro Selvatico

EXPERIENCE _____

Allenatrice di arrampicata

G.A.M. Mirano

2020-2022

- Seguo un gruppo di agonisti dell'associazione G.A.M. Mirano.
- Creo dei piani di allenamento personalizzati e dedicati ad ogni singolo atleta.
- Prossimamente ho intenzione di iscrivermi al bando FASI come tracciatrice di primo livello e istruttrice di primo livello.

Routesetter

G.A.M. Mirano

2021-2022

- Nell'ultimo anno ho iniziato a tracciare nell'area boulder della palestra di Mirano.
- ho avuto occasione di tracciare per alcune gare amatoriali e la tracciatura mensile della palestra.
- La tracciatura è sicuramente un aspetto che vorrei approfondire lavorativamente parlando.

🕲 SKILLS _____

- conoscenza della lingua inglese Cl
- Buona capacità di comunicazione, ottenuta grazie alla mia esperienza di responsabile delle vendite
- Senso dell'organizzazione del lavoro
- Buone competenze nella gestione di progetti